【裁判字號】    89,訴,417
【裁判日期】    890328
【裁判案由】    毒品危害防制條例
【裁判全文】
臺灣高雄地方法院刑事判決                          八十九年度訴字第四一七號
    公  訴  人  臺灣高雄地方法院檢察署檢察官
    被      告  甲○○
    選任辯護人  吳秋麗
右列被告因毒品危害防制條例案件，經檢察官提起公訴（八十八年度偵字第二三三八
三號），本院判決如左：
    主  文
甲○○意圖販賣而持有第二級毒品，處有期徒刑參年。
扣案之安非他命柒包（驗後毛重參拾捌點貳公克），沒收銷燬之。
    事  實
一、甲○○自民國八十八年五月起，因車禍受傷致長期無法工作，欠缺經濟來源，竟
    意圖營利，於八十八年九月三日中午時許，在高雄縣茄萣鄉○○路○段六七巷一
    號住處，以新台幣（下同）二萬元之代價，向年籍姓名不詳綽號「阿中」成年男
    子購入第二級毒品安非他命一大包（驗後毛重三十八點二公克），準備分裝為小
    包裝後，以每包五百至一千元之價格出售圖利，嗣於八十八年九月十八日下午四
    時許，為警於高雄縣茄萣鄉○○路○段六七巷一號住處查獲，並扣得第二級毒品
    七包（驗後毛重三十八點二公克）。
二、案經高雄縣警察局湖內分局報請臺灣高雄地方法院檢察署檢察官偵查起訴。
    理  由
一、訊據被告甲○○矢口否認有何意圖販賣而持有第二級毒品安非他命之犯行，辯稱
    ：查獲的毒品都是供自己吸食用的，是因「阿發」檢舉伊，伊一時氣憤才說毒品
    是要賣「阿發」的云云。
二、經查：
  (一)被告甲○○於警訊中稱：「是一名朋友，姓名不詳綽號阿忠販賣安非他命給我，
    於八十八年八月二十九日十二時許，阿忠到我家來看我，因我向他說最近生活有
    困難，不知要如何生活，此時朋友阿忠即拿出安非他命二小包給我，要我試賣看
    看，他說賣安非他命可賺很多錢，當時我向他說讓我考慮幾天再決定。於八十八
    年九月三日中午，阿忠又來找我，問我考慮如何，我即回應他好，阿忠立即出去
    ，沒一下就拿一大包安非他命給我，一大包安非他命阿忠賣我新台幣四萬元，因
    他看我最近生活不好，所以要我等把四萬元之安非他命賣完後，再把本金給他就
    好。我一共向綽號阿忠男子購買一次。」（見警卷第二頁），其後於偵查中亦稱
    ：「因為車禍被撞沒錢看病，所以朋友拿安非他命給我，叫我賣來賺錢，但我拿
    到後都沒有賣出去就被查到。」、「（持有的安非他命是用來賣的？）是的。」
    、「（多少錢買的？）四萬元，他說不夠沒關係，我預計以一包五百或一千元賣
    出，他說可以賺一、二萬，二、三萬元不等。」（見偵查卷第十一頁），互核其
    於警訊及偵訊所述大致相符，且極為清晰明確，應堪採信。
  (二)又被告持有之晶體，經送請高雄醫學院附設中和紀念醫院檢驗結果，為甲基安非
    他命，驗後毛重三十八點二公克，有該院八十九年二月二十九日Ｂ000000
    0號檢驗報告單可憑，是以被告持有第二級毒品之數量觀之，顯已超出一般自行
    使用所需，益見被告確有販賣之意圖。
  (三)況且，販賣毒品乃涉及重典之罪，相對而言，購買毒品者所可能涉及之刑責均屬
    較輕，倘被告僅因氣憤綽號「阿發」之人，而自承持有之毒品係為供販賣之用，
    此舉非惟對綽號「阿發」之人無不利之影響，反而係陷自身於涉嫌重典之困境中
    ，衡情被告當無故陷己身於不利之理，其所辯顯與常情有悖，無足採信。至被告
    雖於偵訊中就有無施用毒品一事為不實之供述，然此對其意圖販賣而持有第二級
    毒品安非他命之自白並不生影響，附此敘明。事證明確，被告犯行洵堪認定。
二、核被告所為，係犯毒品危害防制條例第五條第二項之意圖販賣而持有第二級毒品
    罪。又被告意圖販賣安非他命而持有，固係危害社會之行為，惟念其對重典之認
    識未夠深切，並於未實際販賣之際即遭警方查獲，對社會所生之損害尚輕，且持
    有數量尚微，非報上經常刊載持有毒品之數量達數公斤以上之危害情形可相比擬
    ，誠屬法重情輕，衡情尚有可憫恕之處，爰依刑法第五十九條規定減輕其刑罰。
    爰審酌被告貪圖己利，意圖販賣而購入安非他命，並伺機出售牟利，惡性非輕，
    且犯後猶否認犯行，不知悔改等一切情狀，量處如主文所示之刑。查扣之白色晶
    體七包經送請高雄醫學院附設中和紀念醫院鑑驗結果，確係甲基安非他安非他命
    ，驗後毛重三十八點二公克，該院八十九年二月二十九日Ｂ0000000號檢
    驗報告單可參，是屬毒品無訛，爰依毒品危害防制條例第十八條第一項規定，不
    問屬於犯人與否，均應沒收銷燬，至鑑耗之安非他命既已滅失，自勿庸宣告沒收
    銷燬。另扣案行動電話一具，被告辯稱係供平日使用，非用以販賣毒品，扣案之
    湯匙一支、空夾鏈袋六個，被告亦稱係其施用毒品之器具，復查無其他積極事證
    足證上開行動電話、湯匙、空夾鏈袋與本件論罪科刑之意圖販賣持有毒品部分有
    何直接關係，是不併予宣告沒收，附此敘明。
據上論斷，應依刑事訴訟法第二百九十九條第一項前段，毒品危害防制條例第五條第
二項、第十八條第一項，刑法第十一條、第五十九條，判決如主文。
中      華      民      國    八十九    年      三      月    二十八    日
                                  臺灣高雄地方法院刑事第七庭
                                      法  官    曾  淑  娟
右正本證明與原本無異。
如不服本判決，應於判決送達後十日內，向本院提出上訴狀。
                                      書記官    陳  恩  如
中      華      民      國    八十九    年      三      月    二十八    日
毒品危害防制條例第五條第二項：
意圖販賣而持有第二級毒品者，處五年以上有期徒刑，得併科新台幣五百萬元以下罰
金。
毒品危害防制條第十八條第一項：
查獲之毒品及專供製造或施用毒品之器具，不問屬於犯人與否，沒收銷燬之。但合於
醫藥或研究之用者，得不予銷燬。


司法院資訊處製作；財團法人民間司法改革基金會備份。
